臺灣臺南地方法院刑事判決　　　　　　　 94年度易字第101號
公　訴　人　臺灣臺南地方法院檢察署檢察官
被　　　告　甲○○
上列被告因竊盜等案件，經檢察官提起公訴（93年度營偵字第13
63、1469號），本院判決如下：
    主  文
甲○○連續攜帶兇器、於夜間侵入住宅竊盜，累犯，處有期徒刑
壹年肆月。扣案之螺絲起子貳支、活動扳手壹支、鐵皮剪刀壹把
、噴燈（含瓦斯）壹具、鑰匙壹支及紅色網狀袋子壹個，均沒收
。
    事  實
一、甲○○前曾有竊盜、違反麻醉藥品管理條例、毒品危害防制
    條例等犯罪前科，並因竊盜案件，經台灣嘉義地方法院以九
    十三年度簡字第一一二號判處有期徒刑四月確定，於民國九
    十三年九月十九日縮短刑期執行完畢，仍不知悔改。復意圖
    為自己不法之所有，基於竊盜之概括犯意，連續(一)於九十三
    年十一月十四日下午四時許，騎乘車牌號碼ＫＨ三─三九五
    號重機車後拖掛二輪手拉車，前往台南縣柳營鄉東昇村五二
    四之二十號乙○○所有之工廠，先將手拉車放置在工廠大門
    前（因手拉車過寬，無法通行入內），並基於侵入他人建築
    物之犯意，未經乙○○同意，而無故侵入上址工廠內，將機
    車停放在該工廠內之廣場上，繼持其所有客觀上可供兇器使
    用之螺絲起子二支、活動扳手一支、鐵皮剪刀一把、噴燈（
    含瓦斯）一具等工具，將該工廠之辦公室內之鋁門窗約二、
    三十個逐一拆卸，得手後將之放置在地上或機車旁。適乙○
    ○因該工廠經常遭竊而至該處巡視，發現有二輪手拉車一台
    停放在該工廠門前，甲○○正在拔取鋁門窗，即報警處理，
    而為警當場查獲，並扣得螺絲起子二支、活動扳手一支、鐵
    皮剪刀一把、噴燈（含瓦斯）一具等物。(二)於九十三年十二
    月五日凌晨四時十分許，夜間持自備之鑰匙開啟王俞仁所經
    營位於台南縣東山鄉東原村十四號「俞仁商店」之鐵錈門，
    而侵入住宅，竊取王俞仁所有新樂園香菸九包、白長壽香菸
    三包、長壽七號香菸五包、七星牌香菸七包、大衛杜夫香菸
    二包等物，得手後將之放置於其所攜帶之紅色網狀袋內。適
    為王俞仁發現而報警處理，始為警當場查獲，並扣得前開鑰
    匙一支及紅色網狀袋子一個。
二、案經乙○○、王俞仁分別訴由台南縣警察局新營分局、白河
    分局報請台灣台南地方法院檢察署檢察官偵查起訴。
    理  由
一、前揭事實(二)之部分，迭據被告甲○○於警詢、偵查及本院審
    理時坦承不諱，核與證人即被害人王俞仁於警詢中證述之情
    節大致相符，並有扣押書一紙、贓物認領保管單一紙、現場
    照片四張等附卷可稽，及鑰匙一支、紅色網狀袋子一個扣案
    可資佐證。是被告此部分之自白核與事實相符，堪信為真實
    。從而，事證明確，被告前開竊盜犯行，已堪認定。
二、訊據被告甲○○對於九十三年十一月十四日下午四時許，騎
    乘車牌號碼ＫＨ三─三九五號重機車後拖掛二輪手拉車，前
    往台南縣柳營鄉東昇村五二四之二十號乙○○所有之工廠，
    將手拉車放置在工廠大門前，並將機車停放在工廠內之廣場
    上等事實，固供承不諱，惟矢口否認上揭竊盜犯行，辯稱：
    該工廠有一電動大門，旁有一個小門，伊於是（十四）日下
    午三時三十分許到達時，該小門已經打開了，當時伊見該處
    有二名男子在搬運鐵材出來，即問他們是否沒有人的，他們
    回稱這個地方沒有人住，所以伊就回家拖手拉車來，準備要
    撿鐵條，但並無竊取鋁門窗，該鋁門窗也不是伊拆卸的，且
    只有螺絲起子二支及活動扳手一支是伊的，至於鐵皮剪刀一
    把、噴燈（含瓦斯）一具，伊到達時現場就有了云云。惟查
    ：
  (一)被告於九十三年十一月十四日下午四時許，騎乘車牌號碼Ｋ
    Ｈ三─三九五號重機車後拖掛二輪手拉車，前往台南縣柳營
    鄉東昇村五二四之二十號被害人乙○○所有之工廠，將手拉
    車放置在工廠大門前，無故侵入上址建築物內，並將機車停
    放在該工廠內之廣場上，嗣為被害人乙○○報警處理，而為
    警當場查獲，並扣得螺絲起子二支、活動扳手一支、鐵皮剪
    刀一把、噴燈（含瓦斯）一具等物之事實，業據被告於警詢
    、偵查及本院審理時供認不諱，核與證人即被害人乙○○於
    警詢、偵查及本院審理時證述之情節大致相符，並有扣押書
    一紙、贓物認領保管單一紙、現場照片八張等在卷可按。是
    此部分之事實，堪信屬真實。
  (二)復證人即告訴人乙○○於警詢時證述：因伊位於柳營鄉東昇
    村五二四之二十號工廠內，經常有鐵器、鋁門窗、電線被偷
    ，故伊不定時到該處巡視，而於九十三年十一月十四日十六
    時許，發現工廠圍牆外有一台二輪手拉車（俗稱「裡阿卡」
    ），並發現廠區內有身著背面有長越工程編號三七三字樣黃
    衣、黑長褲、白布鞋之被告，且將所騎乘之機車停放在廠區
    內，被告並穿越廠區走道進入辦公室兼住家（目前已無人居
    住）二樓，動手拆解鋁門窗，而伊於十三日巡視廠區時，並
    未發現該處囤置鋁門窗，顯然鋁門窗是今天才被拆解並搬運
    到該處，又警方在現場二樓查獲之噴燈（俗稱火狐娌）、鐵
    皮剪刀及螺絲起子等工具，均非伊所有等語（見台南縣警察
    局新營分局警卷第三頁）。並於偵查時結證稱：伊當時到案
    發現場巡視時，見被告拿扳手、螺絲起子、剪刀及噴火槍偷
    二、三十塊鋁窗、有的放他車上，有的拆卸後放地上，而鋁
    窗是固定在窗台上，需以工具始能拆卸，又案發地是伊用來
    堆放東西，並無人居住，當時伊和警察當場抓到竊賊，故可
    確定竊賊就是甲○○等語（見九十三年度營偵字第一三六三
    號卷第二十、二一頁）。又於本院審理時證陳：伊並無住在
    該工廠內，平常約一、二天會去巡視一次，而於九十三年十
    一月十四日下午，伊巡視工廠時，見門外停有一台二輪手拉
    車，車內沒有載運東西，並發現裡面有人，伊因不知道到底
    有多少人，所以不敢進去而報警處理，等警察來時，才與警
    察一同進入，復伊到達工廠時，『有親眼見被告在拔鋁門窗
    』，但是用什麼工具在拔，因距離比較達，所以沒有看到，
    後來伊與警察進入後，被告就跑去躲起來，又伊於偵查時所
    稱「有的放他車上」，是指被告的機車，『小的鋁門窗靠著
    機車放』，當時被告機車是放在工廠內，因為大門沒有開，
    所以被告的二輪手拉車無法進入工廠內，當時鋁門窗約被拆
    卸了有二、三十個，且於本件前一日即九十三年十一月十三
    日，伊有去工廠巡視，巡視時鋁門窗都好好的，沒有被拆卸
    下來，而該處之鋁門窗是以螺絲鎖住，並『扣案之噴燈（含
    瓦斯）、鐵皮剪刀、螺絲起子及活動扳手，均非伊所有，之
    前也沒在工廠看過』等語（見本院九十四年十月十三日審判
    筆錄）。據此，於九十三年十一月十三日前，上址工廠之鋁
    門窗均係完好，而於同年月十四日始遭人拆卸，並被告於九
    十三年十一月十四日下午四時許，確有持工具為拆卸該處鋁
    門窗之行為，且扣案之螺絲起子二支、活動扳手一支、噴燈
    （含瓦斯）一具、鐵皮剪刀一把等物，均非告訴人乙○○所
    有而置放在該工廠等情，堪以認定。
  (三)又苟如上址工廠之鋁門窗，係該二名不詳年籍姓名之成年男
    子所拆卸，並扣案之鐵皮剪刀一把、噴燈（含瓦斯）一具，
    亦為該二名男子所有，則該二名男子既大費周章拆卸鋁門窗
    約二、三十個，顯係為竊取變賣之目的，是該二名男子豈會
    將辛苦拆卸之鋁門窗留置現場，而為被告坐收其利，並將所
    攜帶仍有經濟價值、可使用之工具放置在該處？且據被告於
    警詢時之供詞，該二名男子僅係共乘一部機車，並無如被告
    尚有攜帶手拉車，則該二名男子如何搬運所拆卸體積龐大之
    鋁門窗？據此，足見被告所辯上情，應屬臨訟杜撰之詞，不
    足採信。復被告如僅係欲撿取該處之鋁條，騎乘機車即可，
    何須再以機車後拖「手拉車」前來該處載運？並被告於本院
    審理時亦供承：「（為何要帶二輪手拉車去？）我是要去載
    鋁門窗的，但不是我去拔下來的」等語，益徵被告有竊取該
    鋁門窗之犯意甚明。
  (四)綜上所述，被告確意圖為自己不法之所有，基於竊盜之犯意
    ，於九十三年十一月十四日下午四時許，騎乘車牌號碼ＫＨ
    三─三九五號重機車後拖掛二輪手拉車，前往台南縣柳營鄉
    東昇村五二四之二十號乙○○所有之工廠，並基於侵入他人
    建築物之犯意，未經乙○○同意，而無故侵入上址工廠內，
    繼持其所有客觀上可供兇器使用之螺絲起子二支、活動扳手
    一支、鐵皮剪刀一把、噴燈（含瓦斯）一具等工具，將該工
    廠之辦公室內之鋁門窗約二、三十個逐一拆卸，得手後將之
    放置在地上或機車旁等情，應堪認定。是被告所辯上情，顯
    屬事後推諉之詞，不足採信。從而，本件事證明確，被告上
    揭竊盜犯行，亦堪認定。
三、按螺絲起子、活動扳手、鐵皮剪刀、噴燈（含瓦斯）等物，
    在客觀上足對人之生命、身體、安全構成威脅，具有危險性
    ，被告攜帶螺絲起子等物行竊【事實(一)部分】，並於夜間侵
    入被害人王俞仁上址商店行竊【事實(二)部分】。核被告甲○
    ○所為，係犯刑法第三百二十一條第一項第三款之攜帶兇器
    加重竊盜罪、第三百零六條第一項之無故侵入他人建築物罪
    、第三百二十一條第一項第一款之夜間侵入住宅加重竊盜罪
    。被告先後二次加重竊盜犯行，時間緊接，觸犯構成要件相
    同之罪名，顯係基於概括犯意反覆為之，應依連續犯之規定
    論以一加重竊盜罪，並加重其刑。復被告所犯加重竊盜與無
    故侵入他人建築物二罪間，有方法結果之牽連關係，應從一
    重加重竊盜罪處斷。又被告前因竊盜案件，經法院判處有期
    徒刑四月確定，於九十三年九月十九日縮短刑期執行完畢，
    有台灣高等法院被告前案紀錄表可按，其於有期徒刑執行完
    畢後五年以內再犯有期徒刑以上之罪，為累犯，依法遞加重
    其刑。爰審酌被告前有三次竊盜、違反麻醉藥品管理條例、
    毒品危害防制條例等犯罪前科，素行非佳，有台灣高等法院
    被告前案紀錄表可查，正值青壯時期，不思以正當途徑賺取
    金錢，竟貪圖不法利益，而為竊取他人財物，犯罪之手段、
    目的、所得之財物，及犯後未能坦認全部犯行等一切情狀，
    量處如主文所示，以資懲儆。另扣案之螺絲起子二支、活動
    扳手一支、鐵皮剪刀一把、噴燈（含瓦斯）一具、鑰匙一支
    及紅色網狀袋子一個，為被告所有且供犯罪所用之物，已如
    前述，應依刑法第三十八條第一項第二款，宣告沒收。
四、公訴意旨以被告前已多次犯竊盜罪，甫執行完畢，即又再犯
    ，足見被告具有犯罪之習慣，仍不思改過遷善，其品性惡劣
    ，僅藉刑之執行實不足以徹底根絕惡性，請依竊盜犯贓物犯
    保安處分條例第三條第一項第一款、第二款之規定，併予諭
    知應於刑之執行前令入勞動場所強制工作等語。經查，被告
    甲○○前因竊盜案件，經本院於八十七年四月十七日以八十
    六年度訴字第一五六七號判處有期徒刑八月確定（最後犯罪
    時間八十六年九月間）、本院於九十年一月十一日以八十九
    年度易字第二三三二號判處有期徒刑一年確定（犯罪時間八
    十九年二月至四月間）、台灣嘉義地方法院於九十三年一月
    十三日以九十三年度簡字第一一二號判處有期徒刑四月確定
    ，有前開刑事判決書三份及台灣高等法院被告前案紀錄表在
    卷可按。然經核被告第一次與第二次竊盜之犯罪時間，相隔
    有二年多之久，並第二次與第三次竊盜之犯罪時間，亦相距
    有三年多之久。復被告雖因第三次竊盜犯行，經法院判處有
    期徒刑四月確定，甫於九十三年九月十九日執行完畢，竟再
    為本件竊盜犯行，惟該第三次竊盜案件，被告僅為一次竊盜
    犯行，本件亦僅為二次竊盜犯行。準此，被告前雖有三次竊
    盜前科紀錄，然觀其犯罪之時間並非密接，並第三次及本件
    竊盜之次數，僅為一次及二次，是尚難據此即認被告有犯竊
    盜罪之習慣。從而，公訴人請併予諭知應於刑之執行前令入
    勞動場所強制工作，尚有未符，附此敘明。
據上論斷，應依刑事訴訟法第二百九十九條第一項前段，刑法第
五十六條、第三百零六條第一項、第三百二十一條第一項第一款
、第三款、第三十八條第一項第二款、第四十七條、第五十五條
，罰金罰鍰提高標準條例第一條前段，判決如主文。
本案經檢察官丙○○到庭執行職務
中　　華　　民　　國　　94　　年　　11 　　月　　30 　日
　　　　　　　　　刑事第一庭  審判長法　官  沈揚仁
                                    法  官  張婷妮
                                    法  官  洪榮家
以上正本證明與原本無異。
如不服本判決，應於判決送達後10日內，向本院提出上訴狀。
                                    書記官  許悉愛
中　　華　　民　　國　　94　　年　　11 　　月　　30 　日
附錄本案論罪科刑法條全文：
刑法第三百二十一條：
犯竊盜罪而有左列情形之一者，處 6 月以上、 5 年以下有期徒
刑：
一  於夜間侵入住宅或有人居住之建築物、船艦或隱匿其內而犯
之者。
二  毀越門扇、牆垣或其他安全設備而犯之者。
三  攜帶兇器而犯之者。
四  結夥三人以上而犯之者。
五  乘火災、水災或其他災害之際而犯之者。
六  在車站或埠頭而犯之者。
前項之未遂犯罰之。
刑法第三百零六條第一項：
無故侵入他人住宅、建築物或附連圍繞之土地或船艦者，處 1 年
以下有期徒刑、拘役或 300 元以下罰金。
